臺灣嘉義地方法院民事裁定
110年度嘉簡聲字第110號
聲  請  人  李承峰  
相  對  人  胡昆男  
上列當事人間請求侵權行為損害賠償事件，聲請人聲請確定訴訟
費用額事件，本院裁定如下：
    主  文
相對人應給付聲請人之訴訟費用額確定為新臺幣9,619元，及自
本裁定送達相對人之翌日起至清償日止，按週年利率百分之5計
算之利息。
      理  由
一、法院未於訴訟費用之裁判確定其費用額者，第一審受訴法院
    於該裁判有執行力後，應依聲請以裁定確定之；又依第一項
    確定之訴訟費用額，應於裁定送達之翌日起，加給按法定利
    率計算之利息；當事人分擔訴訟費用者，法院為確定費用額
    之裁判時，應視為各當事人應負擔之費用，已就相等之額抵
    銷，而確定其一造應賠償他造之差額，民事訴訟法第91條第
    1項、第3項、第93條分別定有明文。
二、聲請人與相對人間請求侵權行為損害賠償事件，經本院以10
    9年度嘉簡字第644號判決確定，並就訴訟費用諭知【壹、本
    訴部分：三、訴訟費用由被告負擔百分之17，餘由原告負擔
    。貳、反訴部分：三、反訴訴訟費用由反訴被告負擔百分之
    39，餘由反訴原告負擔。】，此經本院調取上開事件卷宗核
    閱屬實。
三、本院審查兩造已支出之訴訟費用如附表計算書所載內容，經
    交互計算後相對人應負擔之訴訟費用額確定如主文所示金額
    ，並依民事訴訟法第91條第3項之規定，加給自本裁定送達
    翌日起至清償日止，按法定利率即週年利率百分之5計算之
    利息。
四、至聲請人主張於民國108年9月19日支出交通部公路總局嘉義
    區監理所車輛行車事故鑑定覆議規費新臺幣（下同）2,000
    元部分，及相對人主張於108年9月前申請交通部公路總局嘉
    義區監理所車輛行車事故並支出規費3,000元部分，惟因上
    開費用係兩造於本件訴訟事件【起訴前（即109年6月2日）
    】自行支出之費用，均非屬本院於本件訴訟過程所命兩造支
    出之必要費用，因此，此部分之費用不應納入本件訴訟費用
    之範圍計算，併此敘明。
五、依民事訴訟法第91條規定，裁定如主文。
中　　華　　民　　國　　110 　年　　12　　月　　29　　日
                  臺灣嘉義地方法院嘉義簡易庭
                                  法　官　周欣怡
以上為正本係照原本作成。
如對本裁定抗告須於裁定送達後10日內向本院提出抗告狀（須按
對造人數提出繕本），並繳納抗告費新臺幣1,000元。 
中　　華　　民　　國　　110 　年　　12　　月　　29　　日
 　　　　　　 　　　　　          書記官  葉芳如
附表：
                 計       算        書   項目 金額（新臺幣) 繳納日期及繳款人 本訴部分      第一審裁判費     4,300元 109年6月2日由相對人預納。 國立成功大學醫學院附設醫院鑑定費用    12,000元 110年4月29日由聲請人預納。 合計    16,300元 訴訟費用由被告(即聲請人)負擔17％為2,771元(計算式：16,300×17％)，餘由原告(即相對人)負擔為13,529元(計算式：16,300-2,771)。 反訴部分   第一審裁判費(反訴)     1,000元 109年8月17日由聲請人預納。 合計     1,000元 反訴訴訟費用由反訴被告(即相對人)負擔百分之39為390元(計算式：1,000×39％)，餘由反訴原告(即聲請人)負擔為610元(計算式：1,000-390)。 備註: 本件聲請人應負擔之裁判費為3,381元（計算式：2,771＋610），相對人應負擔之裁判費為13,919元（計算式：13,529＋390），因相對人僅預納4,300元，因此相對人應再給付聲請人9,619元(計算式：13,919-4,300)。